# 新收入准则下返利的会计处理

提问人：112233azq 时间：2021-04-04 14:33:04
公司跟客户签订的合同中包含返利的条款，约定客户一年内回款金额达到一定数量时给与一定比例的实物返利（公司与客户合同一年签订一次，返利到年底统一结算）。根据新收入准则，合同价格需要再履约义务中分摊：
比如公司与客户一年的合计销售额为 1000 万，对应商品成本 100 万，回款额为 900 万，需给与的返利金额为 20 万，对应商品成本 2 万：
1.因为返利与销售系签订的同一份合同，且给与客户的返利是实物返利，公司实际可收到的货款合计总额仍为 1000 万，即合同总价款为 1000 万，其中1000*1000/(1000+20)=980万为本期可确认收入额，需在年末将差额 20 万调整至合同负债，即：
公司全年确认收入时：
借 应收账款 1130
贷 主营业务收入 1000
应交税费 130
计提返利时：
借 主营业务收入 20
贷 合同负债 20
税额已于全年各月度销售时确认并申报缴纳
2.目前公司合同未约定对应的货款需将返利的商品交付后才能收取，因此公司确认应收账款 1130 万（返利商品的交付不影响公司收取已实现的货款，即公司拥有 1130 万的无条件收款权，同时存在向客户交付 20 万货物的履约义务）
若公司合同条款变更，需将返利商品交付完成后方可取得所有货款的无条件收款权，在该合同条款下，是否需要将计提的 20 万的返利金额确认为合同资产？若是将导致公司账面直接少确认 20 万的收入和应收款：
确认返利对应的合同资产：
借 合同资产 20
贷 应收账款 20
同一合同项目下的合同资产和合同负债可以抵消：
借 合同负债 20
贷 合同资产 20
最终合并后的分录为：
1 ）年末确认收入：
借 应收账款 1110
贷 主营业务收入 980
应交税费 130
2 ）交付返利商品时：
借 应收账款 20
贷 主营业务收入 20
请问陈版主，上述会计处理是否符合新收入准则？若否，如何处理更合理？

回答人：chenyiwei
总体上可以这样理解。但要注意：“同一合同项目下的合同资产和合同负债可以抵消”并不需要编制分录，更不能入账。

提问人：112233azq 时间：2021-04-07 14:33:04
不需要编制分录是指直接在报表列报的时候进行调整吗？

回答人：chenyiwei
是。调表不调账。